【裁判字號】    99,簡上,228
【裁判日期】    990625
【裁判案由】    詐欺
【裁判全文】
臺灣桃園地方法院刑事判決             99年度簡上字第228號
上  訴  人  臺灣桃園地方法院檢察署檢察官
被      告  乙○○
上列上訴人因被告詐欺案件，不服本院98年度壢簡字第3284號，
中華民國98年12月30日第一審簡易判決（聲請簡易判決處刑案號
：臺灣桃園地方法院檢察署98年度偵字第22659 號，移送併辦案
號：臺灣臺南地方法院檢察署98年度偵字第16439 號），提起上
訴，及移送併辦（臺灣桃園地方法院檢察署98年度偵字第2738、
2739、9324號、臺灣高雄地方法院檢察署99年度偵字第5529號、
臺灣士林地方法院檢察署99年度偵字第125 號、臺灣南投地方法
院檢察署99年度偵字第1557號），本院管轄第二審之合議庭判決
如下：
    主  文
原判決撤銷。
乙○○幫助意圖為自己不法之所有，以詐術使人將本人之物交付
，處有期徒刑肆月，如易科罰金，以新臺幣壹仟元折算壹日。
    事  實
一、乙○○雖可預見將自己之金融帳戶提供他人使用，可能幫助
    他人從事財產犯罪，仍基於縱有人以其金融帳戶實施詐欺犯
    罪，亦不違背其本意之幫助故意，於民國98年8 月9 日，見
    報紙分類廣告上登載收購帳戶之廣告，即於98年8 月10日某
    時在桃園縣新屋鄉埔頂國小前，將其所有於98年5 月27日在
    國泰世華商業銀行中壢延平分行所開立帳號000-0000000000
    00號帳戶之存摺、金融卡及密碼，以新臺幣（下同）2 萬元
    之代價，出售予真實姓名、年籍均不詳之成年詐欺集團成員
    使用，幫助該犯罪集團詐欺取財。該犯罪集團成員乃基於意
    圖為自己不法所有之犯意，先後以如附表所示方式向壬○○
    、己○○、丁○○、甲○○、庚○○、辛○○、戊○○、丙○○，誆稱不實之事由而施用詐術，致使其等均不疑有他而
    陷於錯誤，乃分別依電話指示匯款至乙○○所有如附表所示
    帳戶內，上開詐欺取財行為之詳細時間、地點、方式及匯款
    情形均詳如附表所示。嗣因壬○○、己○○、丁○○、甲○○、庚○○、辛○○、戊○○、丙○○發覺有異，始知受騙
    ，乃報警處理，經警循線查知上情。
二、案經桃園縣政府警察局楊梅分局報請臺灣桃園地方法院檢察
    署檢察官偵查後聲請簡易判決處刑，暨臺南縣政府警察局永
    康分局報請臺灣臺南地方法院檢察署檢察官偵查、臺北市政
    府警察局松山分局、高雄市政府警察局前鎮分局、桃園縣政
    府警察局中壢分局報請臺灣桃園地方法院檢察署檢察官偵查
    、高雄市政府警察局鹽埕分局報請臺灣高雄地方法院檢察署
    檢察官偵查、臺北縣政府警察局淡水分局報請臺灣士林地方
    法院檢察署檢察官偵查、南投縣政府警察局集集分局報請臺
    灣南投地方法院檢察署檢察官偵查後移送併辦。
    理  由
甲、證據能力部分：
一、證人即被害人壬○○、己○○、丁○○、甲○○、庚○○、
    辛○○、戊○○、丙○○、證人黃玲蓉、曹桂珍、高若語、
    林龍杰、王文明等人於警詢中之證述，雖屬傳聞證據，惟本
    院審理時提示上開證人之筆錄徵詢被告之意見，被告陳明沒
    有意見，且未於言詞辯論終結前聲明異議，本院審酌上開筆
    錄作成時，較無人情施壓或干擾，亦無不當取供之情形，認
    為以之作為本案之證據亦屬適當，是上開審判外之證述，依
    刑事訴訟法第159 條之5 第2 項規定，有證據能力。
二、按被告以外之人於偵查中向檢察官所為之陳述，除顯有不可
    信之情況者外，得為證據，刑事訴訟法第159 條之1 第2 項
    定有明文。證人即被害人丁○○於檢察官偵查中經具結後所
    為之陳述，查無顯不可信之情況，被告亦未指出並證明上開
    證人之證言有何顯不可信之情況，依刑事訴訟法第159 條之
    1 第2 項規定，該證人於檢察官訊問時經具結後所為之證述
    ，自得為證據。
乙、認定事實之理由及依據：
一、上揭犯罪事實，業據被告乙○○於本院審理時坦承不諱（見
    本院99年3 月26日準備程序筆錄第2 頁、99年5 月13日審判
    筆錄第15頁），且上開國泰世華商業銀行中壢延平分行所開
    立帳號000-000000000000號帳戶確係被告所開立，有該銀行
    檢送上開帳戶開戶申請資料、被告國民身分證、交易明細表
    等在卷可稽。另證人即被害人壬○○、己○○、丁○○、甲○○、庚○○、辛○○、戊○○、丙○○等人如何遭詐騙集
    團成員以上揭方式詐騙，遂依指示將上述款項匯款至被告所
    有上開帳戶等情，亦據證人即被害人壬○○、己○○、丁○○、甲○○、庚○○、辛○○、戊○○、丙○○於警詢中證
    述綦詳，並有如附表證據欄所示之證據在卷可佐。再按金融
    存款帳戶，事關存戶個人財產權益之保障，與存戶之金融卡
    及密碼結合，其專屬性、私密性更形提高，除非本人或與本
    人具密切之關係者，難認有何理由可自由流通使用該存摺、
    金融卡及密碼，一般人亦均有應妥為保管存摺、金融卡及密
    碼，以防止被他人冒用之認識，縱有特殊情況偶有將存摺、
    金融卡及密碼交付他人之需，亦必深入瞭解其用途後再行提
    供以使用，恆係吾人日常生活經驗與事理；且金融帳戶為個
    人理財之工具，申請開設金融帳戶並無任何特殊之限制，一
    般民眾皆可以存入最低開戶金額之方式申請開戶，一個人可
    以在不同之金融機構申請多數之存款帳戶使用，並無何困難
    ，此乃眾所週知之事實。且依一般人之社會生活經驗，若見
    有非親非故之人不以自己名義申請開戶，反而以出價蒐購或
    借用之方式向他人蒐集金融機構帳戶供己使用，衡情當能預
    見蒐集金融帳戶者，係將所蒐集之帳戶用於從事財產犯罪之
    轉帳工具。況觀諸現今社會上，詐騙者以蒐集之人頭帳戶，
    作為詐欺之轉帳帳戶，業經報章媒體時有批露，因此交付帳
    戶予非親非故之人，受讓人將持以從事財產犯罪，已屬一般
    智識經驗之人所能知悉或預見，被告竟仍任意將
    本件存摺、金融卡及密碼等帳戶資料交付予身分上不具密切
    關係之人，對於該持用其帳戶資料之人果真用以作為詐欺取
    財之轉帳工具，顯然亦不違背被告之本意，本件雖查無積極
    證據證明被告與該蒐集其帳戶之人有何共同實施詐欺犯行之
    手段施用或犯意聯絡，惟被告對於金融帳戶交付他人使用，
    可能遭持以從事詐欺取財犯罪之用，有所預見，且果真被利
    用作為詐欺取財之轉帳帳戶，又不違背被告之本意，足認被
    告有以提供帳戶予他人，幫助他人犯詐欺取財罪之不確定故
    意，灼然明甚。
    本件事證明確，被告犯行洵堪認定。
二、核被告乙○○所為，係幫助犯刑法第339 條第1 項詐欺取財
    罪。又被告一次提供上開帳戶存摺、金融卡及密碼之幫助行
    為，而同時觸犯前揭8 個幫助詐欺取財罪，為想像競合犯，
    應依刑法第55條之規定，從一重處斷。檢察官雖僅就被害人
    甲○○遭詐騙之部分聲請簡易判決處刑，惟被害人壬○○、
    己○○、丁○○、庚○○、辛○○、戊○○、丙○○遭詐騙
    之部分，與前揭檢察官聲請簡易判決處刑部分，具有想像競
    合犯之裁判上一罪關係，為聲請簡易判決處刑效力所及，基
    於審判不可分原則，本院自應併予審究。被告以幫助他人犯
    罪之意思而參與犯罪構成要件以外之行為，為詐欺取財罪之
    幫助犯，爰依刑法第30條第2 項之規定，減輕其刑。
三、原審據以論罪科刑，固非無見，惟查：本件另有被害人壬○○、己○○、丁○○、辛○○、戊○○、丙○○陷於錯誤而
    交付財物，原審未及審酌，容有未洽，檢察官上訴，認應予
    併辦，為有理由，自應由本院予以撤銷改判。爰審酌被告提
    供上開帳戶供詐騙集團使用，助長訛詐風氣，且使執法人員
    難以追查該詐騙集團之真實身分，所生危害非輕，惟犯後坦
    承犯行，尚有悔意等一切情狀，量處如主文第2 項所示之刑
    ，並諭知易科罰金之折算標準，以示懲戒。至被告提供給犯
    罪集團成員所使用之上開帳戶存摺、金融卡等物，因未扣案
    ，復乏確據證明尚屬存在，爰不另為沒收之諭知，併予敘明
    。
四、被告經合法傳喚，無正當理由不到庭，爰依刑事訴訟法第37
    1 條之規定，不待其陳述，逕為一造辯論判決。
據上論斷，應依刑事訴訟法第455 條之1 第1 項、第3 項、第36
9 條第1 項前段、第364 條、第371 條、第299 條第1 項前段，
刑法第30條第1 項前段、第2 項、第339 條第1 項、第55條、第
41條第1 項前段，刑法施行法第1 條之1 第1 項、第2 項前段，
判決如主文。
本案經檢察官梁光宗到庭執行職務。
中    華    民    國    99    年    6     月    25    日
                  刑事第一庭審判長法  官  曾家貽
                                  法  官  張瓊華
                                  法  官  鄭吉雄
以上正本證明與原本無異。
不得上訴。
                                  書記官  劉宗源
中    華    民    國    99    年    6     月    25    日
附表：
┌──┬────┬───┬─────┬────────┬────────┬─────────────────┐
│編號│時間    │被害人│匯款金額  │詐騙方法        │供犯罪所用金融帳│證據                              │
│    │        │      │（新臺幣）│                │戶              │                                  │
├──┼────┼───┼─────┼────────┼────────┼─────────────────┤
│1   │98年8 月│壬○○│8,220元   │在YAHOO 奇摩拍賣│戶名：乙○○、分│1.證人壬○○於警詢中之證述        │
│    │13日    │      │          │網站以帳號leon01│行：國泰世華商業│  （臺灣桃園地方法院檢察署98年度偵│
│    │        │      │          │010 佯稱欲拍賣  │銀行中壢延平分行│  字28196 號卷第4 至6 頁）        │
│    │        │      │          │PRADA 褐色經典帆│、帳戶：000-0000│                                  │
│    │        │      │          │布大LOGO手提肩背│00000000        │2.華南商業銀行即時交易明細查詢    │
│    │        │      │          │包，被害人於該拍│                │  （臺灣桃園地方法院檢察署98年度偵│
│    │        │      │          │賣商品網頁下標得│                │  字28196 號卷第25頁）            │
│    │        │      │          │標後，要求被害人│                │                                  │
│    │        │      │          │需先匯款至指定帳│                │3.黃玲容於警詢中之陳述            │
│    │        │      │          │戶內，使被害人陷│                │  （臺灣桃園地方法院檢察署98年度偵│
│    │        │      │          │於錯誤，遂依其指│                │  字28196 號卷第14至16頁）        │
│    │        │      │          │示於98年8 月18日│                │                                  │
│    │        │      │          │上午11時1 分30秒│                │4.YAHOO ！奇摩客戶服務部電子郵件列│
│    │        │      │          │以華南商業網路銀│                │  印                              │
│    │        │      │          │行轉帳至其指定之│                │  （臺灣桃園地方法院檢察署98年度  │
│    │        │      │          │帳戶內。        │                │  偵字28196 號卷第17至20頁）      │
│    │        │      │          │                │                │                                  │
│    │        │      │          │                │                │5.帳號leon01010 申請人個人基本資料│
│    │        │      │          │                │                │  （臺灣桃園地方法院檢察署98年度偵│
│    │        │      │          │                │                │  字28196 號卷第21至23頁）        │
├──┼────┼───┼─────┼────────┼────────┼─────────────────┤
│2   │98年8 月│己○○│12,120元  │在YAHOO 奇摩拍賣│戶名：乙○○、分│1.被害人己○○於警詢中之證述      │
│    │11日下午│      │          │網站以帳號e39010│行：國泰世華商業│  ( 高雄市政府警察局卷高市警鹽分偵│
│    │4 時3分 │      │          │1 佯稱欲拍賣LV包│銀行中壢延平分行│  字第0980011415號偵查卷第5 至6 頁│
│    │        │      │          │包，被害人於高雄│、帳戶：000-0000│  ）                              │
│    │        │      │          │市○○區○○路45│00000000        │                                  │
│    │        │      │          │號8 樓之2 住處內│                │2.中華郵政自動櫃員機交易明細表    │
│    │        │      │          │上網，於該拍賣商│                │  （高雄市政府警察局卷高市警鹽分偵│
│    │        │      │          │品網頁下標得標後│                │  字第0980011415號偵查卷第7 頁）  │
│    │        │      │          │，於同年月15日以│                │                                  │
│    │        │      │          │電子信箱e390101@│                │3.高雄市政府警察局鹽埕分局建國派出│
│    │        │      │          │hotmail.com 提供│                │  所受理詐騙帳戶通報警示簡便格式表│
│    │        │      │          │指定之帳戶並要求│                │  （高雄市政府警察局卷高市警鹽分偵│
│    │        │      │          │被害人需先匯款至│                │  字第0980011415號偵查卷第17頁）  │
│    │        │      │          │該帳戶內，使被害│                │                                  │
│    │        │      │          │人陷於錯誤，遂依│                │4.內政部警政署反詐騙諮詢專線紀錄表│
│    │        │      │          │其指示於98年8 月│                │  （高雄市政府警察局卷高市警鹽分偵│
│    │        │      │          │16日上午8 時24分│                │  字第0980011415號偵查卷第18至19頁│
│    │        │      │          │17秒在高雄縣烏松│                │  ）                              │
│    │        │      │          │鄉○○村○○路長│                │                                  │
│    │        │      │          │庚醫院郵局自動櫃│                │ 5.YAHOO！奇摩拍賣得標網頁        │
│    │        │      │          │員機轉帳至其指定│                │  （高雄市政府警察局卷高市警鹽分偵│
│    │        │      │          │之帳戶內。      │                │   字第0980011415 號偵查卷第15至16│
│    │        │      │          │                │                │   頁）                           │
│    │        │      │          │                │                │                                  │
│    │        │      │          │                │                │6.YAHOO ！奇摩顧客服務部電子信件  │
│    │        │      │          │                │                │  （臺灣高雄地方法院檢察署99年度偵│
│    │        │      │          │                │                │  字第5529號卷第5 頁）            │
│    │        │      │          │                │                │                                  │
│    │        │      │          │                │                │7.帳號e390101 申請人個人基本資料及│
│    │        │      │          │                │                │  帳號登入使用情形                │
│    │        │      │          │                │                │  （臺灣高雄地方法院檢察署99年度偵│
│    │        │      │          │                │                │  字第5529號卷第6至8 頁）         │
│    │        │      │          │                │                │                                  │
│    │        │      │          │                │                │8.TBC 群健有線電視股份有限公司提供│
│    │        │      │          │                │                │  IP：123.240.181.53申請人資料及中│
│    │        │      │          │                │                │  華電信股份有限公司客服處二第七作│
│    │        │      │          │                │                │  業中心回覆單（臺灣高雄地方法院檢│
│    │        │      │          │                │                │  察署99年度偵字第5529號卷第17、18│
│    │        │      │          │                │                │  頁）                            │
│    │        │      │          │                │                │                                  │
│    │        │      │          │                │                │9.曹桂珍於警詢中之陳述            │
│    │        │      │          │                │                │  （臺灣高雄地方法院檢察署99年度偵│
│    │        │      │          │                │                │  字第5529號卷第5 頁）            │
│    │        │      │          │                │                │                                  │
│    │        │      │          │                │                │10.高若語於警詢中之陳述           │
│    │        │      │          │                │                │   （臺灣高雄地方法院檢察署99年度 │
│    │        │      │          │                │                │   偵字第5529號卷第9 至13頁）     │
│    │        │      │          │                │                │                                  │
│    │        │      │          │                │                │11.林龍杰於警詢中之陳述           │
│    │        │      │          │                │                │   （臺灣高雄地方法院檢察署99年度 │
│    │        │      │          │                │                │   偵字第5529號卷第14至16頁）     │
│    │        │      │          │                │                │                                  │
├──┼────┼───┼─────┼────────┼────────┼─────────────────┤
│3   │98年8 月│丁○○│30,000元  │在YAHOO 奇摩拍賣│戶名：乙○○、分│1.被害人丁○○於警詢及偵查中經具結│
│    │15日上午│      │          │網站以帳號shzng0│行：國泰世華商業│  之證述                          │
│    │11時44分│      │          │1 佯稱欲拍賣卡地│銀行中壢延平分行│  （臺灣士林地方法院檢察署99年度偵│
│    │        │      │          │亞愛手鐲1只，被 │、帳戶：000-0000│  字第125 號卷第5 至6、45至46頁） │
│    │        │      │          │害人於臺北縣淡水│00000000        │                                  │
│    │        │      │          │鎮○○○路○ 段75│                │2.內政部警政署反詐騙案件紀錄表    │
│    │        │      │          │號11樓之1 住處內│                │  （臺灣士林地方法院檢察署99年度偵│
│    │        │      │          │上網，於該拍賣商│                │  字第125 號卷第34頁）            │
│    │        │      │          │品網頁下標得標後│                │                                  │
│    │        │      │          │，於拍賣網頁之留│                │3.臺北縣政府警察局淡水分局竹圍派出│
│    │        │      │          │言版上提供指定之│                │  所受理詐騙帳戶通報警示簡便格式表│
│    │        │      │          │帳戶並要求被害人│                │  （臺灣士林地方法院檢察署99年度偵│
│    │        │      │          │需先匯款至該帳戶│                │  字第125 號卷第35頁）            │
│    │        │      │          │內，使被害人陷於│                │                                  │
│    │        │      │          │錯誤，遂依其指示│                │4.YAHOO ！奇摩拍賣得標網頁及留言版│
│    │        │      │          │於98年8 月15日下│                │  （臺灣士林地方法院檢察署99年度偵│
│    │        │      │          │午4 時5 分以網路│                │  字第125 號卷第51至52頁）        │
│    │        │      │          │銀行轉帳至其指定│                │                                  │
│    │        │      │          │之帳戶內。      │                │                                  │
│    │        │      │          │                │                │                                  │
│    │        │      │          │                │                │                                  │
│    │        │      │          │                │                │                                  │
├──┼────┼───┼─────┼────────┼────────┼─────────────────┤
│4   │98年8 月│甲○○│20,000元  │在YAHOO 奇摩拍賣│戶名：乙○○、分│1.證人甲○○於警詢中之證述        │
│    │15日12時│      │          │網站以帳號bigcat│行：國泰世華商業│  （臺灣桃園地方法院檢察署98年度偵│
│    │30分    │      │          │sface 佯稱欲拍賣│銀行中壢延平分行│  字第22659 號卷第20至21頁）      │
│    │        │      │          │CHANEL菱格黑色小│、帳戶：000-0000│                                  │
│    │        │      │          │羊皮金鍊手袋，被│00000000        │2.桃園縣政府警察局桃園分局景福派出│
│    │        │      │          │害人於該拍賣商品│                │  所受理各類案件紀錄表、受理刑事案│
│    │        │      │          │網頁下標得標後，│                │  件報案三聯單、受理詐騙帳戶通報警│
│    │        │      │          │要求被害人需先匯│                │  示簡便格式表及陳報單            │
│    │        │      │          │款至指定帳戶內，│                │  （臺灣桃園地方法院檢察署98年度偵│
│    │        │      │          │使被害人陷於錯誤│                │  字第22659 號卷第22、24、25、19頁│
│    │        │      │          │，遂依其指示於98│                │  ）                              │
│    │        │      │          │年8 月17日下午7 │                │                                  │
│    │        │      │          │時5 分許，至桃園│                │3.內政部警政署反詐騙諮詢專線紀錄表│
│    │        │      │          │市農會自動櫃員機│                │  （臺灣桃園地方法院檢察署98年度偵│
│    │        │      │          │匯款至其指定之帳│                │  字第22659 號卷第23頁）          │
│    │        │      │          │戶內。          │                │                                  │
│    │        │      │          │                │                │4.桃園市農會自動櫃員機交易明細表及│
│    │        │      │          │                │                │  甲○○之郵局帳號存摺內頁明細    │
│    │        │      │          │                │                │  （臺灣桃園地方法院檢察署98年度偵│
│    │        │      │          │                │                │  字第22659 號卷第29頁）          │
│    │        │      │          │                │                │                                  │
│    │        │      │          │                │                │5.YAHOO ！奇摩拍賣商品網頁        │
│    │        │      │          │                │                │  （臺灣桃園地方法院檢察署98年度偵│
│    │        │      │          │                │                │  字第22659 號卷第30至31頁）      │
├──┼────┼───┼─────┼────────┼────────┼─────────────────┤
│5   │98年8 月│庚○○│7,500元   │在YAHOO ！奇摩拍│戶名：乙○○、分│1.證人庚○○於警詢中之證述        │
│    │15日上午│      │          │賣網站以帳號blis│行：國泰世華商業│  （臺南縣政府警察局永康分局刑事案│
│    │11時5分 │      │          │sfulfish 佯稱欲 │銀行中壢延平分行│  件偵查卷宗南縣永警偵字第09800186│
│    │        │      │          │拍賣手機（廠牌NO│、帳戶：000-0000│  08號卷第21至23頁）              │
│    │        │      │          │KIA 、型號N96） │00000000        │                                  │
│    │        │      │          │，被害人於臺南縣│                │2.中國信託商業銀行自動櫃員機交易明│
│    │        │      │          │永康市○○街53號│                │  細表                            │
│    │        │      │          │家中上網，在該拍│                │  （臺南縣政府警察局永康分局刑事案│
│    │        │      │          │賣商品網頁下標得│                │  件偵查卷宗南縣永警偵字第09800186│
│    │        │      │          │標後，要求被害人│                │  08號卷第26頁）                  │
│    │        │      │          │需先匯款至其指定│                │                                  │
│    │        │      │          │之帳戶，並提供號│                │                                  │
│    │        │      │          │碼0000000000號做│                │3.YAHOO ！奇摩拍賣商品網頁及電子信│
│    │        │      │          │為聯絡電話，使被│                │  件                              │
│    │        │      │          │害人陷於錯誤，遂│                │  （臺南縣政府警察局永康分局刑事案│
│    │        │      │          │依其指示於98年8 │                │  件偵查卷宗南縣永警偵字第09800186│
│    │        │      │          │月15日下午1 時19│                │  08號卷第27至33頁）              │
│    │        │      │          │分許匯款至其指定│                │                                  │
│    │        │      │          │之帳戶內。      │                │4.臺南縣政府警察局永康分局大橋派出│
│    │        │      │          │                │                │  所受理刑事案件報案三聯單、受理詐│
│    │        │      │          │                │                │  騙帳戶通報警示簡便格式表、陳報單│
│    │        │      │          │                │                │  （臺南縣政府警察局永康分局刑事案│
│    │        │      │          │                │                │  件偵查卷宗南縣永警偵字第09800186│
│    │        │      │          │                │                │  08號卷第35、24、20頁）          │
│    │        │      │          │                │                │                                  │
│    │        │      │          │                │                │5.內政部警政署反詐騙案件紀錄表    │
│    │        │      │          │                │                │  （臺南縣政府警察局永康分局刑事案│
│    │        │      │          │                │                │  件偵查卷宗南縣永警偵字第09800186│
│    │        │      │          │                │                │  08號卷第25頁）                  │
│    │        │      │          │                │                │                                  │
│    │        │      │          │                │                │6.帳號blissfulfish申請人基本資料查│
│    │        │      │          │                │                │  詢及帳號登入使用情形            │
│    │        │      │          │                │                │  （臺南縣政府警察局永康分局刑事案│
│    │        │      │          │                │                │  件偵查卷宗南縣永警偵字第09800186│
│    │        │      │          │                │                │  08號卷第41至44頁）              │
│    │        │      │          │                │                │                                  │
│    │        │      │          │                │                │7.臺北縣政府警察局海山分局埔墘派  │
│    │        │      │          │                │                │  出所受理刑事案件報案三聯單      │
│    │        │      │          │                │                │  （臺南縣政府警察局永康分局刑事案│
│    │        │      │          │                │                │  件偵查卷宗南縣永警偵字第09800186│
│    │        │      │          │                │                │  08號卷第11頁）                  │
│    │        │      │          │                │                │                                  │
│    │        │      │          │                │                │8.YAHOO ！奇摩顧客服務部電子信件（│
│    │        │      │          │                │                │  臺南縣政府警察局永康分局刑事案件│
│    │        │      │          │                │                │  偵查卷宗南縣永警偵字第0980018608│
│    │        │      │          │                │                │  號卷第12頁）                    │
│    │        │      │          │                │                │                                  │
│    │        │      │          │                │                │9.號碼0000000000通聯調閱查詢單    │
│    │        │      │          │                │                │  （臺南縣政府警察局永康分局刑事案│
│    │        │      │          │                │                │   件偵查卷宗南縣永警偵字第0980018│
│    │        │      │          │                │                │   608 號卷第45至49頁）           │
│    │        │      │          │                │                │                                  │
│    │        │      │          │                │                │10.王文明於警詢中之陳述           │
│    │        │      │          │                │                │  （臺南縣政府警察局永康分局刑事案│
│    │        │      │          │                │                │   件偵查卷宗南縣永警偵字第0980018│
│    │        │      │          │                │                │   608 號卷第13至17頁）           │
├──┼────┼───┼─────┼────────┼────────┼─────────────────┤
│6   │98年8 月│辛○○│18,000元  │在YAHOO ！奇摩拍│戶名：乙○○、分│1.證人辛○○於警詢中之證述        │
│    │15日    │      │          │賣網站以帳號leih│行：國泰世華商業│  （臺灣桃園地方法院檢察署99年度偵│
│    │        │      │          │i2002 佯稱欲拍賣│銀行中壢延平分行│  字第9324號卷第11至12頁）        │
│    │        │      │          │相機（廠牌NIKON │、帳戶：000-0000│                                  │
│    │        │      │          │、型號D80kit、鏡│00000000        │2.台新銀行自動櫃員機交易明細表    │
│    │        │      │          │頭18-70mm ），被│                │  （臺灣桃園地方法院檢察署99年度偵│
│    │        │      │          │害人於桃園縣中壢│                │  字第9324號卷第17頁）            │
│    │        │      │          │市○○路420 巷  │                │                                  │
│    │        │      │          │12弄3 號家中上網│                │3.桃園縣政府警察局中壢分局自強派出│
│    │        │      │          │，且在該拍賣商品│                │  所受理詐騙帳戶通報警示簡便格式表│
│    │        │      │          │網頁下標後，即以│                │  、受理各類案件紀錄表            │
│    │        │      │          │傳訊息方式告知被│                │  （臺灣桃園地方法院檢察署99年度偵│
│    │        │      │          │害人已得標，並佯│                │  字第9324號卷第13、16頁）        │
│    │        │      │          │稱此項商品為預購│                │                                  │
│    │        │      │          │款，需先匯款，使│                │4.內政部警政署反詐騙案件紀錄表    │
│    │        │      │          │被害人陷於錯誤，│                │  （臺灣桃園地方法院檢察署99年度偵│
│    │        │      │          │遂依其指示於98年│                │  字第9324號卷第14頁）            │
│    │        │      │          │8 月15日下午5 時│                │                                  │
│    │        │      │          │44分匯款至其指定│                │5.YAHOO ！奇摩拍賣得標網頁及帳號  │
│    │        │      │          │之帳戶內。      │                │  leihi之MSN訊息紀錄              │
│    │        │      │          │                │                │  （臺灣桃園地方法院檢察署99年度偵│
│    │        │      │          │                │                │   第9324號卷第18至21頁）         │
│    │        │      │          │                │                │                                  │
│    │        │      │          │                │                │6.YAHOO!奇摩拍賣購買證明          │
│    │        │      │          │                │                │  （臺灣桃園地方法院檢察署99年度偵│
│    │        │      │          │                │                │  字第9324號卷第22頁）            │
├──┼────┼───┼─────┼────────┼────────┼─────────────────┤
│7   │98年8 月│戊○○│7,720元   │在YAHOO ！奇摩拍│戶名：乙○○、分│1.證人戊○○於警詢中之證述        │
│    │17日    │      │          │賣網站佯稱欲拍賣│行：國泰世華商業│  （臺灣桃園地方法院檢察署98年度偵│
│    │        │      │          │手機（廠牌NOKIA │銀行中壢延平分行│  27987號卷第8至9頁）             │
│    │        │      │          │、型號5800），被│、帳戶：000-0000│                                  │
│    │        │      │          │害人於高雄市前鎮│00000000        │2.新光銀行自動櫃員機交易明細表    │
│    │        │      │          │區○○○路1007巷│                │  （臺灣桃園地方法院檢察署98年度偵│
│    │        │      │          │9 號6 樓家中上網│                │  27987號卷第11頁）               │
│    │        │      │          │，並在該拍賣商品│                │                                  │
│    │        │      │          │網頁下標得標後，│                │3.高雄市政府警察局前鎮○○○○路派│
│    │        │      │          │即以asorcat@hotm│                │  出所受理刑事案件報案三聯單      │
│    │        │      │          │ail. com電子信箱│                │  （臺灣桃園地方法院檢察署98年度偵│
│    │        │      │          │將匯款資料以電子│                │  27987號卷第10頁）               │
│    │        │      │          │郵件寄送至被害人│                │                                  │
│    │        │      │          │zoo_naoya ＠yaho│                │4.YAHOO！奇摩電子信箱郵件         │
│    │        │      │          │o.com.tw電子信箱│                │  （臺灣桃園地方法院檢察署98年度偵│
│    │        │      │          │內，並要求被害人│                │  27987號卷第18至22頁）           │
│    │        │      │          │需先匯款至其指定│                │                                  │
│    │        │      │          │之帳戶，使被害人│                │                                  │
│    │        │      │          │陷於錯誤，遂依其│                │                                  │
│    │        │      │          │指示於98年8 月17│                │                                  │
│    │        │      │          │日下午15時20分許│                │                                  │
│    │        │      │          │在新光銀行網路AT│                │                                  │
│    │        │      │          │M 匯款至其指定之│                │                                  │
│    │        │      │          │帳戶內。        │                │                                  │
│    │        │      │          │                │                │                                  │
├──┼────┼───┼─────┼────────┼────────┼─────────────────┤
│8   │98年8 月│丙○○│9,000元   │在YAHOO ！奇摩拍│戶名：乙○○、分│1.證人丙○○於警詢中之證述        │
│    │17日11時│      │          │賣網站以帳號wang│行：國泰世華商業│  （南投縣政府警察局集集分局刑事案│
│    │01分    │      │          │0412x 佯稱欲拍賣│銀行中壢延平分行│  件偵查卷宗投集警偵字第0990003743│
│    │        │      │          │手機（廠牌NOKIA │、帳戶：000-0000│  號卷第3 至4 頁）                │
│    │        │      │          │、型號5800），被│00000000        │                                  │
│    │        │      │          │害人於南投縣集集│                │2.YAHOO ！奇摩拍賣商品網頁        │
│    │        │      │          │鎮○○街81號家中│                │  （南投縣政府警察局集集分局刑事案│
│    │        │      │          │上網，而在該拍賣│                │  件偵查卷宗投集警偵字第0990003743│
│    │        │      │          │商品網頁下標得標│                │  號卷第10至13頁）                │
│    │        │      │          │後，乃要求被害人│                │                                  │
│    │        │      │          │需先匯款至其指定│                │3.內政部警政署反詐騙諮詢專線紀錄表│
│    │        │      │          │之帳戶，使被害人│                │  （南投縣政府警察局集集分局刑事案│
│    │        │      │          │陷於錯誤，遂依其│                │  件偵查卷宗投集警偵字第099000    │
│    │        │      │          │指示於98年8 月17│                │  3743號卷第14至15頁）            │
│    │        │      │          │日中午12時14分許│                │                                  │
│    │        │      │          │匯款至其指定之帳│                │4.南投縣政府警察局集集分局集集派出│
│    │        │      │          │戶內。          │                │  所受理詐騙帳戶通報警示簡便格式表│
│    │        │      │          │                │                │  （南投縣政府警察局集集分局刑事案│
│    │        │      │          │                │                │   件偵查卷宗投集警偵字第         │
│    │        │      │          │                │                │   0000000000號卷第16頁）         │
│    │        │      │          │                │                │                                  │
│    │        │      │          │                │                │                                  │
│    │        │      │          │                │                │                                  │
│    │        │      │          │                │                │                                  │
└──┴────┴───┴─────┴────────┴────────┴─────────────────┘

司法院資訊處製作；財團法人民間司法改革基金會備份。
